【裁判字號】    95,交簡上,38
【裁判日期】    951017
【裁判案由】    公共危險
【裁判全文】
臺灣彰化地方法院刑事判決            95年度交簡上字第38號
公  訴  人  臺灣彰化地方法院檢察署檢察官
上  訴  人
即  被  告  甲○○
上列上訴人因公共危險案件，不服本院九十五年度彰交簡字第三
二四號，中華民國九十五年七月二十七日第一審簡易判決（九十
五年度偵字第四八三三號），提起上訴，本院管轄之第二審合議
庭裁定依簡式審判程序審理，判決如下：
    主      文
上訴駁回。
甲○○緩刑貳年。
    事實及理由
一、本案經本院審理結果，認第一審判決認事用法及量刑均無不
    當，應予維持，並引用第一審判決書記載，事實、證據及理
    由（如附件）。
二、按除被告所犯為死刑、無期徒刑、最輕本刑為三年以上有期
    徒刑之罪或高等法院管轄第一審案件者外，於前條第一項程
    序進行中，被告先就被訴事實為有罪之陳述時，審判長得告
    知被告簡式審判程序之旨，並聽取當事人、代理人、辯護人
    及輔佐人之意見後，裁定進行簡式審判程序，刑事訴訟法第
    二百七十三條之一第一項定有明文。本件被告甲○○所涉係
    死刑、無期徒刑、最輕本刑為三年以上有期徒刑之罪或高等
    法院管轄第一審案件以外之罪，並於本院行準備程序時就被
    訴事實為有罪之陳述，本院合議庭依前揭規定，經評議結果
    ，裁定行簡式審判程序。
三、上訴人即被告甲○○上訴意旨略以：被告因年輕忘形，一時
    貪飲誤事，深感悔悟；且本案件已依道路交通管理處罰條例
    繳納罰鍰並與被害人達成民事和解，原審未予詳查，遽為論
    罪科刑，爰請求撤銷原判決，另為判決云云。經查：被告於
    民國（下同）九十五年三月二十六日零時八分許，明知其因
    飲酒後已不能安全駕駛動力交通工具，竟仍騎乘車號Ｐ83-4
    51號重型機車，沿彰化縣彰化市○○路由西往東方向行駛，
    於行經曉陽路與民族路口時，因酒後操控力不佳，疏未注意
    減速慢行，而與乙○○所駕駛、沿民族路由南向北行駛之車
    號8Ｆ-5478號自用小客車發生碰撞，甲○○因而人車倒地受
    傷送醫，嗣經彰化基督教醫院抽血檢驗測得甲○○血液所含
    酒精成分高達157.8mg/dL（換算呼氣酒精濃度值為0.789mg/
    dL），並有反應遲緩之酒醉跡象等事實，業據其於警訊、偵
    查中及本院審理時均供承不諱，核與證人乙○○於警訊中之
    指述相符，此外，復有酒精測定紀錄表、測試觀察紀錄表、
    道路交通事故現場圖、道路交通事故調查表、現場照片等件
    附卷可按。本件犯罪事證明確，被告犯行堪以認定，原審認
    定之事實、其所憑之證據及認定之理由，業據原審引用聲請
    簡易判決處刑書記載明確，又被告於本院第二審亦坦白承認
    ，被告之犯行洵堪認定，原審參酌其犯罪情節，判處本件罪
    刑，核無違誤或不當之處，上訴人之請求徒以原審判決量刑
    不當而提起，為無理由，應予駁回。惟審酌被告前未曾故意
    犯罪受有期徒刑以上刑之宣告，有臺灣高等法院被告全國前
    案紀錄表附卷可參，念其素行尚佳，因一時疏忽而罹刑章，
    且其事後亦與被害人達成民事和解，有彰化縣彰化市調解委
    員會調解書一份附卷可稽，及現在國立秀水高級工業職業學
    校附設高級工業職業進修學校進修，亦有學生證影本在卷足
    憑，則被告經此次科刑之判決，當知警惕，應無再犯之虞，
    本院因認對被告所宣告之刑，以暫不執行為適當，乃併予宣
    告緩刑二年，以勵自新。
據上論斷，應依刑事訴訟法第四百五十五條之一第一項、第三項
、第二百七十三條之一第一項、第三百七十三條、第三百六十八
條、刑法第七十四條第一項第一款，判決如主文。
本案經檢察官洪紹文到庭執行職務。
中    華    民    國    95    年    10    月    17    日
                  刑事第一庭    審判長法  官 葉榮郎
                                      法  官 黃玉齡
                                      法  官 郭麗萍
以上正本證明與原本無異。
本件不得上訴。
中    華    民    國    95    年    10    月    17    日
                                       書記官 吳金良
中華民國刑法第185條之3                      -
（重大違背義務致交通危險罪）
服用毒品、麻醉藥品、酒類或其他相類之物，不能安全駕駛動力
交通工具而駕駛者，處1年以下有期徒刑、拘役或3萬元以下罰金
。


司法院資訊處製作；財團法人民間司法改革基金會備份。
